ru: Конструкция клапана: Черное нитрирование; Хромированный стержень; Полый стержень; Многоканавочный; С натриевым наполнителем; Цельный стержень; Со стеллитовой наплавкой; Вихревая полировка; С наконечником (закаленным); Утонченный стержень; Другое
pl: Konstrukcja zaworu: Azotowane na czarno; Chromowany trzonek; Drążony trzonek; Wielorowkowe; Wypełnione sodem; Pełny trzonek; Z powłoką stellitową; Polerowane wirowo; Z końcówką (utwardzaną); Podcięty trzonek; Inne
cs: Konstrukce ventilu: Černě nitridované; Pochromovaný dřík; Dutý dřík; Vícedrážkový; Plněný sodíkem; Plný dřík; Stellitový povrch; Vírově leštěný; S koncovkou (tvrzená špička); Odsazený dřík; Jiné
pt-PT: Design da válvula: Nitrurado preto; Haste cromada; Haste oca; Múltiplas ranhuras; Preenchido com sódio; Haste maciça; Revestimento em stellite; Polimento em espiral; Com ponta (ponta endurecida); Haste rebaixada; Outro
da: Ventildesign: Sortnitreret; Forkromet spindel; Hul spindel; Med flere riller; Natriumfyldt; Massiv spindel; Stellitbelagt; Hvirvelpoleret; Med spids (hærdet spids); Underskåret spindel; Andet
pt-BR: Válvula design: Nitretado preto; Haste cromada; Haste oca; Múltiplas ranhuras; Preenchido com sódio; Haste sólida; Revestido com Stellite; Polimento swirl; Com ponta (ponta endurecida); Haste com rebaixo; Outro
th: การออกแบบวาล์ว: แบล็กไนไตรด์; ก้านชุบโครเมียม; ก้านกลวง; หลายร่อง; เติมโซเดียม; ก้านตัน; เคลือบสเตลไลต์; ขัดเงาแบบหมุนวน; ปลายชุบแข็ง; ก้านปาดคอ; อื่นๆ
fi: Venttiilin rakenne: Mustanitrattu; Kromattu varsi; Ontto varsi; Moniurainen; Natriumtäytteinen; Umpinainen varsi; Stelliittipintainen; Pyörrekiillotettu; Kärjellinen (karkaistu kärki); Ohennettu varsi; Muu
zh-CN: 气门结构类型: 黑色渗氮; 镀铬阀杆; 空心阀杆; 多槽; 充钠; 实心阀杆; 司太立合金面; 旋流抛光; 带顶端 (硬化顶端); 缩颈阀杆; 其他
nl: Ventielontwerp: Zwart genitreerd; Verchroomde steel; Holle steel; Meerdere groeven; Gevuld met natrium; Massieve steel; Stelliet-gecoat; Swirl-gepolijst; Met tip (geharde tip); Uitgesneden steel; Overig
fr: Conception de la soupape: Nitruré noir; Tige chromée; Tige creuse; Multigorge; Remplie de sodium; Tige pleine; Revêtue de stellite; Polie en spirale; À embout (embout trempé); Tige dégagée; Autre
ro-RO: Designul supapei: Nitrurat negru; Tijă cromată; Tijă tubulară; Caneluri multiple; Umplut cu sodiu; Tijă plină; Placat cu stelit; Polisat pentru turbionare; Cu vârf (vârf călit); Tijă subțiată; Altele
tr: Valf tasarımı: Siyah nitrürlü; Krom gövdeli; İçi boş gövdeli; Çok yivli; Sodyum dolgulu; Dolu gövdeli; Stellit kaplamalı; Girdap cilalı; Uçlu (sertleştirilmiş uç); Alttan kesik gövdeli; Diğer
nb: Ventildesign: Svartnitrert; Forkrommet stamme; Hul stamme; Flerspors; Natriumfylt; Massiv stamme; Stellite-belagt; Virvelpolert; Med tupp (herdet tupp); Innskåret stamme; Annet
hu: Szelep kialakítása: Fekete nitridált; Krómozott szár; Üreges szár; Többhornyos; Nátriumtöltésű; Tömör szár; Stellit bevonatú; Áramlásjavító polírozott; Betétes (edzett vég); Alámetszett szár; Egyéb
vi: Thiết kế van: Thấm nitơ đen; Thân mạ crom; Thân rỗng; Nhiều rãnh; Chứa natri; Thân đặc; Mặt stellite; Đánh bóng xoáy; Có đầu mút (đầu mút tôi cứng); Thân tiện lõm; Khác
hr-HR: Dizajn ventila: Crni nitrirani; Kromirano stablo; Šuplje stablo; S više utora; Punjeni natrijem; Puno stablo; Sa stelitnom oblogom; Vrtložno polirano; S vrhom (kaljeni vrh); Podrezano stablo; Ostalo
ko: 밸브 설계: 블랙 질화; 크롬 스템; 중공 스템; 다중 홈; 나트륨 충전; 솔리드 스템; 스텔라이트 페이스; 스월 폴리싱; 팁(경화 팁); 언더컷 스템; 기타
es: Diseño de la válvula: Nitrurado negro; Vástago cromado; Vástago hueco; Múltiples ranuras; Relleno de sodio; Vástago macizo; Revestimiento de estelita; Pulido en remolino; Con punta (punta endurecida); Vástago rebajado; Otro
ja: バルブ設計: 黒色窒化処理; クロームステム; 中空ステム; マルチグルーブ; ナトリウム封入; ソリッドステム; ステライト肉盛り; スワール研磨; チップ付き (硬化チップ); アンダーカットステム; その他
sl-SI: Zasnova ventila: Črno nitriran; Kromirano steblo; Votlo steblo; Z več utori; Polnjen z natrijem; Polno steblo; S stelitno prevleko; Vrtinčasto poliran; Z ojačano konico; Podrezano steblo; Drugo
el: Σχεδιασμός βαλβίδας: Μαύρης νιτρίδωσης; Επιχρωμιωμένο στέλεχος; Κούφιο στέλεχος; Πολλαπλών αυλακώσεων; Με πλήρωση νατρίου; Συμπαγές στέλεχος; Με επικάλυψη στελλίτη; Γυαλισμένο για στροβιλισμό; Με ακροφύσιο (σκληρυμένο άκρο); Στέλεχος με undercut; Άλλο
zh-TW: 氣門設計: 黑氮化; 鍍鉻閥桿; 空心閥桿; 多槽; 充鈉; 實心閥桿; 鎢鈷合金貼面; 旋渦拋光; 帶端頭 (硬化端頭); 縮徑閥桿; 其他
de: Ventilkonstruktion: Schwarz nitriert; Verchromter Schaft; Hohlschaft; Mehrfach-Nut; Natriumgefüllt; Massivschaft; Stellitbeschichtet; Strömungspoliert; Mit Spitze (gehärtete Spitze); Hinterschnittener Schaft; Sonstiges
sk-SK: Konštrukcia ventilu: Čierny nitridovaný; Chrómovaný driek; Dutý driek; S viacerými drážkami; Plnený sodíkom; Plný driek; Stelitový povrch; Vírivo leštený; S hrotom (kalený hrot); Zúžený driek; Iné
it: Design della valvola: Nitrurazione nera; Stelo cromato; Stelo cavo; A scanalatura multipla; Riempita al sodio; Stelo pieno; Rivestita in stellite; Lucidatura a vortice; Con riporto (punta indurita); Stelo assottigliato (undercut); Altro
bg-BG: Дизайн на клапана: Черно нитриран; Хромирано стебло; Кухо стебло; С много канали; Пълен с натрий; Плътно стебло; С покритие от стелит; Спирално полиран; С накрайник (закален накрайник); Подрязано стебло; Друго
en: Valve design: Black nitrided; Chromed stem; Hollow stem; Multi-groove; Sodium-filled; Solid stem; Stellite-faced; Swirl polished; Tipped (hardened tip); Undercut stem; Other
sv: Ventildesign: Svartnitrerad; Förkromat skaft; Ihåligt skaft; Flerspårs; Natriumfylld; Massivt skaft; Stellitbelagd; Virvelpolerad; Med spets (härdad spets); Underskuret skaft; Övrigt
lt-LT: Vožtuvo konstrukcija: Juodai nitriduotas; Chromuotas kotas; Tuščiaviduris kotas; Kelių griovelių; Užpildytas natriu; Vientisas kotas; Padengtas stelitu; Sūkurinio poliravimo; Su antgaliu (grūdintas antgalis); Suplonintas kotas; Kita